【裁判字號】    98,上訴,424
【裁判日期】    980707
【裁判案由】    毒品危害防制條例
【裁判全文】
臺灣高等法院臺南分院刑事判決         98年度上訴字第424號
上  訴  人
即  被  告  甲○○
                    現羈押於臺灣臺南看守所
選任辯護人  林金宗律師
上列上訴人因毒品危害防制條例案件，不服臺灣臺南地方法院97
年度訴字第457號中華民國98年3月10日第一審判決（起訴案號：
臺灣臺南地方法院檢察署97年度偵字第2000號），提起上訴，本
院判決如下：
    主  文
原判決撤銷。
甲○○犯如附表所示之罪，均累犯，處如附表所示之刑。應執行
有期徒刑貳拾年，販賣海洛因所得之新臺幣貳萬伍仟參佰元沒收
，如全部或一部不能沒收時，以其財產抵償之；扣案之海洛因肆
小包（淨重計零點伍肆貳公克）沒收並銷燬之；海洛因外包裝肆
只、分裝吸管參支、分裝夾鏈袋壹包及0000000000號行動電話壹
支均沒收。
    事  實
一、甲○○前因施用第一、二級毒品案件，經台灣台南地方法院
    以九十二年度訴字第三０九號刑事判決判處有期徒刑一年六
    月確定，並於民國（下同）九十四年五月十三日縮刑期滿執
    行完畢。詎甲○○猶不知悔改，明知海洛因係屬毒品危害防
    制條例第二條第二項第一款所列管之第一級毒品，非經許可
    ，不得持有、販賣，竟基於意圖販賣第一級毒品海洛因營利
    之犯意，以行動電話0000000000門號作為聯絡毒品交易之工
    具，分別於附表所示之時間、地點、價格，販賣第一級毒品
    海洛因給附表所示之乙○○（現另案被通緝中）、丙○○（
    於97年9月2日死亡）、丁○○、戊○○（嗣於97年12月3日
    死亡）、己○○等人。嗣於九十七年一月二十九日九時許，
    為警持台灣台南地方法院核發之搜索票，在其位於台南縣關
    廟鄉北勢村一七六巷三號之住處搜索，當場扣得其所有之第
    一級毒品海洛因四小包（驗前淨重0.580公克，驗後淨重剩
    0.542公克）、注射針筒六支（一支已使用，五支未使用，
    甲○○施用毒品部分經檢察官另案起訴）、分裝吸管三支、
    分裝夾鏈袋一包及0000000000號行動電話一支等物。
二、案經台南縣警察局歸仁分局報請台灣台南地方法院檢察署檢
    察官偵查起訴。
    理  由
壹、程序部分：
一、按被告以外之人於審判外之言詞或書面陳述，除法律有規定
    者外，不得作為證據，刑事訴訟法第一百五十九條第一項定
    有明文。惟同法第一百五十九條之五規定：「被告以外之人
    於審判外之陳述，雖不符前四條之規定，而經當事人於審判
    程序同意作為證據，法院審酌該言詞陳述或書面陳述作成時
    之情況，認為適當者，亦得為證據。當事人、代理人或辯護
    人於法院調查證據時，知有第一百五十九條第一項不得為證
    據之情形，而未於言詞辯論終結前聲明異議者，視為有前項
    之同意。」。查，本案於言詞辯論終結前，被告及其辯護人
    暨檢察官對於證人於警詢、偵查中之證詞等證據方法之證據
    能力，均未聲明異議。本院審酌上開言詞陳述及書面陳述作
    成時之情況，認無顯不適當之情形，至其他文書等證據方法
    ，分別屬於公務員職務上製作及從事業務之人於業務上或通
    常業務過程所須製作之紀錄文書或證明文書，均無顯不可信
    之情況，且採納上開證據方法，尚無礙於被告等人於程序上
    之彈劾詰問權利，而認上開傳聞證據合於刑事訴訟法第一百
    五十九條之四、第一百五十九條之五等規定，因而均具證據
    能力。又被告之筆錄，係被告本身之供述證據，無傳聞證據
    排除之適用，而被告又無抗辯該等筆錄之作成有出於強暴、
    脅迫、利誘、詐欺、疲勞訊問、違法羈押或其他不正之方法
    ，且亦無違反被告訴訟法上權利保障之事項，自得為證據，
    合先敘明。
貳、實體部分：
一、訊據被告甲○○於本院審理時已坦承其有於附表所示之時間
    、地點販賣第一級毒品海洛因給乙○○、丙○○、丁○○、
    戊○○、己○○，復據乙○○、丙○○、戊○○於警詢、偵
    訊；證人丁○○、己○○於偵訊時及原審審理時證述明確。
    此外，復有搜索票、搜索扣押筆錄、扣押物品目錄表、搜索
    及扣押物品照片、通聯調閱查詢單、通訊監察通聯譯文（對
    被告0000000000號行動電話監聽紀錄）及指認照片等附卷可
    稽。查，因證人乙○○、丙○○、丁○○、戊○○、己○○
    等人，都是經常性之施用毒品者，有其等之前案紀錄表附卷
    可稽，又其等所證之情，核與被告之自白及前揭通訊監察通
    聯譯文所紀錄之情形相符，並有上開所示之證據可資佐證，
    是渠等所證之詞，可信為真實。此外，復有被告所有之第一
    級毒品海洛因四小包（驗前淨重0.580公克，驗後淨重剩0.5
    42公克）、分裝吸管三支、分裝夾鏈袋一包及0000000000號
    行動電話一支扣案可資佐證。又扣案之海洛因四小包經送高
    雄市立凱旋醫院檢驗鑑定結果，確屬第一級毒品海洛因無訛
    （驗前淨重0. 580公克，驗後淨重剩0.542公克），有該院
    九十七年二月二十日出具之鑑定書一紙附卷可憑。據上，可
    證本案事證明確，被告之犯行，洵堪認定。
二、論罪：
（一）核被告甲○○所為（如附表所示），均係犯修正前毒品危
      害防制條例第四條第一項之販賣第一級毒品罪。其持有剩
      餘第一級毒品海洛因之低度行為，為最後一次販賣第一級
      毒品海洛因之高度行為所吸收，不另論罪。
（二）被告如附表所示之犯行，犯意各別，應分論併罰。
（三）被告有如事實欄所述之前科，並經執行完畢，有台灣高等
      法院被告前案紀錄表在卷可按，其於五年以內再故意犯本
      件有期徒刑以上之罪，應依刑法第四十七條第一項之規定
      ，應論以累犯，並加重其刑（按被告所犯販賣第一級毒品
      罪其法定刑死刑、無期徒刑部分，依法不得加重，僅就併
      科罰金部分予以加重，併此敘明）。
（四）按修正前刑法第六十九條規定，犯罪之情狀可憫恕者，得
      酌量減輕其刑，同法第六十七條規定，科刑時應審酌一切
      情狀，尤應注意左列事項（共十款）為科刑重輕之標準，
      兩條適用上固有區別，惟所謂「犯罪之情狀」與「一切情
      形」云云，並非有截然不同之領域，於裁判上酌減其刑時
      ，應就犯罪一切情狀（包括第六十七條所列舉之十款事項
      ），予以全盤考量，審酌其犯罪有無可憫恕之事由（即判
      例所稱有特殊之原因與環境等等，在客觀上足以引起一般
      同情，以及宣告法定低度刑，是否猶嫌過重），以為判斷
      。故適用第六十九條酌量減輕其刑時，並不排除第六十七
      條所列舉十款事由之審酌，惟其程度應達於確可憫恕，始
      可予以酌減。有最高法院七十年度第六次刑事庭會議決議
      可參。而新法第六十九條已將刑之酌減審認標準之見解予
      以明文化，認犯罪之情狀須「顯」可憫恕，認「科以最低
      度刑仍嫌過重」者，得酌量減輕其刑。又參酌釋字第二六
      三號解釋，若不分犯罪情況及結果如何，概以死刑、無期
      徒刑為法定刑，立法甚嚴，若有情輕法重之情，裁判時本
      有刑法第六十九條酌量減輕其刑之適用，足以免過嚴之刑
      ，與憲法尚無牴觸。是若有情輕法重，及刑法第六十九條
      所規定之情，對被告所犯之罪酌量減輕其刑，自為法之所
      許。查，被告甲○○販賣毒品次數雖有三十八次，但販毒
      所得非鉅，而被告被查獲之第一級毒品海洛因合計僅０．
      五四二公克（淨重），顯見其犯罪之情節尚屬輕微，其惡
      性及犯罪情節實與大量走私進口或長期販賣毒品之大盤販
      毒者有別。然販賣第一級毒品之法定最低刑為無期徒刑，
      而被告犯罪之情節既尚屬輕微，非不可憫恕，情輕法重，
      若仍判處最輕之本刑無期徒刑，稍嫌過苛，在客觀上顯足
      以引起一般同情，應依刑法第六十九條之規定，減輕其刑
      ，並就併科罰金部分先加後減之。
三、毒品危害防制條例新舊法比較：
    按被告行為後，毒品危害防制條例於九十八年五月二十日修
    正公布，於同年五月二十二日生效，其中第四條第一項修正
    前規定：「製造、運輸、販賣第一級毒品者，處死刑或無期
    徒刑；處無期徒刑者，得併科新臺幣一千萬元以下罰金。」
    ；修正為：「製造、運輸、販賣第一級毒品者，處死刑或無
    期徒刑；處無期徒刑者，得併科新臺幣二千萬元以下罰金。
    」，因修正後得併科罰金部分之金額高於修正前。依刑法第
    二條第一項規定，比較上開行為時及裁判時法，自以適用九
    十八年五月二十二日修正施行之毒品危害防制條例第四條第
    一項之規定，較有利於被告。
四、撤銷改判之理由：原審以被告罪證明確，因予論罪科刑固非
    無見，惟查：
（一）按刑法已於九十四年二月二日修正公布，刪除第五十六條
      所定連續犯之規定，並自九十五年七月一日施行；而基於
      概括犯意連續多次販賣毒品之行為，於刑法修正刪除連續
      犯規定之前，均依連續犯論以一罪；此次刑法第五十六條
      修正理由之說明謂：「對繼續犯同一罪名之罪者，均適用
      連續犯之規定論處，不無鼓勵犯罪之嫌，亦使國家刑罰權
      之行使發生不合理之現象。」、「基於連續犯原為數罪之
      本質及刑罰公平原則之考量，爰刪除有關連續犯之規定」
      等語，即係將本應各自獨立評價之數罪，回歸本來就應賦
      予複數法律效果之原貌；而所謂「集合犯」是指立法者所
      制定之犯罪構成要件中，本就預定有數個同種類之行為將
      反覆實行之犯罪而言，將各自實現犯罪構成要件之多數行
      為，解釋為集合犯，而論以一罪；是以對於集合犯，必須
      從嚴解釋，以符合立法者之本意；觀諸毒品危害防制條例
      所定之販賣毒品罪之構成要件文義，實無從認定立法者本
      即預定該犯罪之本質，必有數個同種類行為而反覆實行之
      集合犯行，故販賣毒品罪，難認係集合犯；因此，就刑法
      修正施行後多次販賣毒品之犯行，採一罪一罰，始符合立
      法本旨（最高法院96年度第9次刑事庭會議、97年度台上
      字第873號、97年度台上字第1060號判決意旨參照）。查
      ，本件被告前揭所為販賣第一級毒品海洛因行為，販賣之
      對象、地點不盡相同，各次販賣之時間均係前次行為完畢
      後始再為之，且依上開證人之證述以及卷附通訊監察譯文
      ，可知購買毒品者多係在欲購買毒品時先行與被告電話聯
      繫，約定交易之毒品種類、金額、時間、地點後，再為交
      易行為，堪認被告甲○○所為各次犯行，在刑法評價上，
      應各具獨立性，而非屬集合犯。原審認認本件被告所為販
      賣第一級毒品行為，應依集合犯論以一罪，自有未洽。
（二）扣案之注射針筒六支係被告自己施用第一級毒品所用，與
      本案被告販賣第一級毒品海洛因無關，惟原審仍將其中五
      支注射針沒收。又扣案之海洛因之外包裝四只、分裝吸管
      三支、分裝夾鏈袋一包，0000000000號行動電話一支係被
      告所有且係供其販賣第一級毒品海洛因聯絡所用之物，應
      依毒品危害防制條例第十九條第一項規定宣告沒收，惟原
      審未將海洛因之外包裝四只宣告沒收，及將其他供被告販
      賣第一級毒品海洛因之物，依刑法第三十八條第一項第二
      款之規定宣告沒收。均有未合。
（三）被告行為後毒品危害防制條例第四條第一項業已修正公布
      施行，已如上述，原審未及比較新舊法，亦有未妥。
（四）被告上訴意旨以上開證人所證之詞及證據不足以證明其有
      販賣第一級毒品之犯行，否認犯罪，指摘原判決不當云云
      ，雖無理由，惟原判決既有上開可議之處，自應由本院依
      法將原判決撤銷改判，以期適法。
五、科刑：
    爰審酌被告之品行、犯罪之動機、目的、手段、智識教育程
    度為國小畢業、經濟生活狀況普通，其販賣第一級毒品海洛
    因係屬戕害人身心之毒品，竟為貪圖利益，鋌而走險犯罪，
    惡性非輕，惟其販賣之量非鉅，且於本院審理時已坦承犯行
    ，已有悔意等一切情狀，爰量處如附表主文所示之刑，並定
    其應執行之刑，以資懲儆。
六、沒收：
（一）扣案之第一級毒品海洛因四小包（驗後淨重剩0.542公克
      ），為毒品危害防制條例第二條第二項第一款所規定之第
      一級毒品，係屬查獲之毒品，不問屬於犯人與否，應依毒
      品危害防制條例第十八條第一項前段規定沒收銷燬之。
（二）扣案之海洛因之外包裝四只、分裝吸管三支、分裝夾鏈袋
      一包，0000000000號行動電話一支係被告所有且供其販賣
      海洛因聯絡所用之物，均依毒品危害防制條例第十九條第
      一項規定，均併予宣告沒收。
（三）被告上開販賣毒品所得如附表所示之金額（均未扣案，合
      計新台幣二萬五千三百元），均應分別依毒品危害防制條
      例第十九條第一項之規定宣告沒收之，如全部或一部不能
      沒收時，則依法以其財產抵償之。
（四）被告係以營利為目的販入毒品，經多次販賣後，持有剩餘
      毒品被查獲，其各次販賣毒品行為，固應併合處罰。惟該
      持有剩餘毒品之低度行為，應僅為最後一次販賣毒品之高
      度行為所吸收，不另論罪，故就該查獲之剩餘毒品，祇能
      於最後一次之販賣毒品罪宣告沒收銷燬（即附表編號11）
      。另扣案之海洛因之外包裝四只、分裝吸管三支、分裝夾
      鏈袋一包，因無從認定被告於最後一次販賣之前已持有並
      供其販賣所用，亦僅於最後一次販賣毒品罪宣告沒收。
（五）扣案之注射針筒六支係被告自己施用第一級毒品海洛因所
      用，與本案被告販賣第一級毒品海洛因無關，自不予宣告
      沒收。
據上論斷，應依刑事訴訟法第三百六十九條第一項前段、第三百
六十四條、第二百九十九條第一項前段，毒品危害防制條例第四
條第一項（修正前）、第十八條第一項前段、第十九條第一項，
刑法第十一條、第二條第一項、第四十七條第一項、第五十一條
第五款、第五十九條，判決如主文。
本案經檢察官蘇南桓到庭執行職務。
中    華    民    國    98    年    7     月    7     日
                  刑事第二庭    審判長法  官    葉居正
                                      法  官    洪碧雀
                                      法  官    吳勇輝
以上正本證明與原本無異。
如不服本判決應於收受送達後10日內向本院提出上訴書狀，其未
敘述上訴理由者，並得於提起上訴後10日內向本院補提理由書（
均須按他造當事人之人數附繕本）「切勿逕送上級法院」。
                                      書記官    李良倩
中    華    民    國    98    年    7     月    8     日
附錄本案論罪科刑法條全文
毒品危害防制條例第4條
製造、運輸、販賣第一級毒品者，處死刑或無期徒刑；處無期徒
刑者，得併科新臺幣1千萬元以下罰金。
製造、運輸、販賣第二級毒品者，處無期徒刑或7年以上有期徒
刑，得併科新臺幣7百萬元以下罰金。
製造、運輸、販賣第三級毒品者，處5年以上有期徒刑，得併科
新臺幣5百萬元以下罰金。
製造、運輸、販賣第四級毒品者，處3年以上10年以下有期徒刑
，得併科新臺幣3百萬元以下罰金。
製造、運輸、販賣專供製造或施用毒品之器具者，處1年以上7年
以下有期徒刑，得併科新臺幣1百萬元以下罰金。
前六項之未遂犯罰之。
附表：
┌──┬─────┬──────┬────┬───────┬───────────────────────┐
│編號│ 交易時間 │  交易地點  │販賣對象│販賣次數及價格│               主          文                 │
│    │          │            │        │  （新臺幣）  │                                              │
├──┼─────┼──────┼────┼───────┼───────────────────────┤
│ 1  │96年11月23│臺南縣關廟鄉│乙○○  │以400元之價格 │甲○○販賣第一級毒品，累犯、處有期徒刑十六年，│
│    │日7時17分 │北勢村176巷3│        │，向甲○○購買│販賣海洛因所得之新台幣肆佰元沒收，如全部或一部│
│    │許        │號門口      │        │海洛因1次     │不能沒收時，以其財產抵償之。扣案之0000000000號│
│    │          │            │        │              │行動電話一支沒收。                            │
├──┼─────┼──────┼────┼───────┼───────────────────────┤
│ 2  │96年11月24│臺南縣關廟鄉│乙○○  │以400元之價格 │甲○○販賣第一級毒品，累犯、處有期徒刑十六年，│
│    │日7時23分 │北勢村176巷3│        │，向甲○○購買│販賣海洛因所得之新台幣肆佰元沒收，如全部或一部│
│    │許        │號門口      │        │海洛因1次     │不能沒收時，以其財產抵償之。扣案之0000000000號│
│    │          │            │        │              │行動電話一支沒收。                            │
├──┼─────┼──────┼────┼───────┼───────────────────────┤
│ 3  │96年12月7 │臺南縣關廟鄉│乙○○  │以400元之價格 │甲○○販賣第一級毒品，累犯、處有期徒刑十六年，│
│    │日7時23分 │北勢村176巷3│        │，向甲○○購買│販賣海洛因所得之新台幣肆佰元沒收，如全部或一部│
│    │許        │號門口      │        │海洛因1次     │不能沒收時，以其財產抵償之。扣案之0000000000號│
│    │          │            │        │              │行動電話一支沒收。                            │
├──┼─────┼──────┼────┼───────┼───────────────────────┤
│ 4  │96年12月10│臺南縣關廟鄉│乙○○  │以400元之價格 │甲○○販賣第一級毒品，累犯、處有期徒刑十六年，│
│    │日6時58分 │北勢村176巷3│        │，向甲○○購買│販賣海洛因所得之新台幣肆佰元沒收，如全部或一部│
│    │許        │號門口      │        │海洛因1次     │不能沒收時，以其財產抵償之。扣案之0000000000號│
│    │          │            │        │              │行動電話一支沒收。                            │
├──┼─────┼──────┼────┼───────┼───────────────────────┤
│ 5  │96年12月25│臺南縣關廟鄉│乙○○  │以400元之價格 │甲○○販賣第一級毒品，累犯、處有期徒刑十六年，│
│    │日7時2分許│北勢村176巷3│        │，向甲○○購買│販賣海洛因所得之新台幣肆佰元沒收，如全部或一部│
│    │          │號門口      │        │海洛因1次     │不能沒收時，以其財產抵償之。                  │
├──┼─────┼──────┼────┼───────┼───────────────────────┤
│ 6  │96年10月16│臺南縣關廟鄉│丙○○  │以2000元之價格│甲○○販賣第一級毒品，累犯、處有期徒刑十六年，│
│    │日19時59分│北勢村176巷3│        │，向甲○○購買│販賣海洛因所得之新台幣貳仟元沒收，如全部或一部│
│    │許        │號門口      │        │海洛因1次     │不能沒收時，以其財產抵償之。扣案之0000000000號│
│    │          │            │        │              │行動電話一支沒收。                            │
├──┼─────┼──────┼────┼───────┼───────────────────────┤
│ 7  │96年11月17│臺南縣關廟鄉│丙○○  │以1000元之價格│甲○○販賣第一級毒品，累犯、處有期徒刑十六年，│
│    │日20時45分│北勢村176巷 │        │，向甲○○購買│販賣海洛因所得之新台幣壹仟元沒收，如全部或一部│
│    │許        │巷口        │        │海洛因1次     │不能沒收時，以其財產抵償之。扣案之0000000000號│
│    │          │            │        │              │行動電話一支沒收。                            │
├──┼─────┼──────┼────┼───────┼───────────────────────┤
│ 8  │96年11月18│臺南縣關廟鄉│丙○○  │以2000元之價格│甲○○販賣第一級毒品，累犯、處有期徒刑十六年，│
│    │日7時42分 │北勢村176巷3│        │，向甲○○購買│販賣海洛因所得之新台幣貳仟元沒收，如全部或一部│
│    │許        │號門口      │        │海洛因1次     │不能沒收時，以其財產抵償之。扣案之0000000000號│
│    │          │            │        │              │行動電話一支沒收。                            │
├──┼─────┼──────┼────┼───────┼───────────────────────┤
│ 9  │96年12月23│臺南縣關廟鄉│丙○○  │以1000元之價格│甲○○販賣第一級毒品，累犯、處有期徒刑十六年，│
│    │日22時20分│北勢村176巷3│        │，向甲○○購買│販賣海洛因所得之新台幣壹仟元沒收，如全部或一部│
│    │許        │號門口      │        │海洛因1次     │不能沒收時，以其財產抵償之。扣案之0000000000號│
│    │          │            │        │              │行動電話一支沒收。                            │
├──┼─────┼──────┼────┼───────┼───────────────────────┤
│ 10 │97年1月8日│臺南縣關廟鄉│丙○○  │以1000元之價格│甲○○販賣第一級毒品，累犯、處有期徒刑十六年，│
│    │21時53分許│北勢村176巷 │        │，向甲○○購買│販賣海洛因所得之新台幣壹仟元沒收，如全部或一部│
│    │          │巷口        │        │海洛因1次     │不能沒收時，以其財產抵償之。扣案之0000000000號│
│    │          │            │        │              │行動電話一支沒收。                            │
├──┼─────┼──────┼────┼───────┼───────────────────────┤
│ 11 │97年1月9日│臺南縣關廟鄉│丙○○  │以1000元之價格│甲○○販賣第一級毒品，累犯、處有期徒刑十六年，│
│    │22時13分許│北勢村176巷 │        │，向甲○○購買│販賣海洛因所得之新台幣壹仟元沒收，如全部或一部│
│    │          │巷口        │        │海洛因1次     │不能沒收時，以其財產抵償之，扣案之海洛因四小包│
│    │          │            │        │              │沒收並銷毀之；海洛因外包裝四只，分裝吸管三支、│
│    │          │            │        │              │分裝夾鏈袋一包及0000000000號行動電話一支均沒收│
│    │          │            │        │              │。                                            │
├──┼─────┼──────┼────┼───────┼───────────────────────┤
│ 12 │96年10月6 │臺南縣關廟  │丁○○  │以500元之價格 │甲○○販賣第一級毒品，累犯、處有期徒刑十六年，│
│    │日16時39分│鄉北勢村176 │        │，向甲○○購買│販賣海洛因所得之新台幣伍佰元沒收，如全部或一部│
│    │許        │巷巷口      │        │海洛因1次     │不能沒收時，以其財產抵償之。扣案之0000000000號│
│    │          │            │        │              │行動電話一支沒收。                            │
├──┼─────┼──────┼────┼───────┼───────────────────────┤
│ 13 │96年10月7 │臺南縣關廟  │丁○○  │以500元之價格 │甲○○販賣第一級毒品，累犯、處有期徒刑十六年，│
│    │日9時7分許│鄉北勢村176 │        │，向甲○○購買│販賣海洛因所得之新台幣伍佰元沒收，如全部或一部│
│    │          │巷巷口      │        │海洛因1次     │不能沒收時，以其財產抵償之。扣案之0000000000號│
│    │          │            │        │              │行動電話一支沒收。                            │
├──┼─────┼──────┼────┼───────┼───────────────────────┤
│ 14 │96年10月7 │臺南縣關廟鄉│丁○○  │以500元之價格 │甲○○販賣第一級毒品，累犯、處有期徒刑十六年，│
│    │日13時47分│「泰霖檳榔攤│        │，向甲○○購買│販賣海洛因所得之新台幣伍佰元沒收，如全部或一部│
│    │許        │」後方      │        │海洛因1次     │不能沒收時，以其財產抵償之。扣案之0000000000號│
│    │          │            │        │              │行動電話一支沒收。                            │
├──┼─────┼──────┼────┼───────┼───────────────────────┤
│ 15 │96年10月12│臺南縣關廟鄉│丁○○  │以500元之價格 │甲○○販賣第一級毒品，累犯、處有期徒刑十六年，│
│    │日10時3許 │「泰霖檳榔攤│        │，向甲○○購買│販賣海洛因所得之新台幣伍佰元沒收，如全部或一部│
│    │          │」後方      │        │海洛因1次     │不能沒收時，以其財產抵償之。扣案之0000000000號│
│    │          │            │        │              │行動電話一支沒收。                            │
├──┼─────┼──────┼────┼───────┼───────────────────────┤
│ 16 │96年10月15│臺南縣關廟鄉│丁○○  │以500元之價格 │甲○○販賣第一級毒品，累犯、處有期徒刑十六年，│
│    │日16時許  │花園一街98巷│        │，向甲○○購買│販賣海洛因所得之新台幣伍佰元沒收，如全部或一部│
│    │          │8號附近之雜 │        │海洛因1次     │不能沒收時，以其財產抵償之。扣案之0000000000號│
│    │          │            │        │              │行動電話一支沒收。                            │
├──┼─────┼──────┼────┼───────┼───────────────────────┤
│ 17 │96年9月30 │臺南縣關廟鄉│戊○○  │以500元之價格 │甲○○販賣第一級毒品，累犯、處有期徒刑十六年，│
│    │日21時56  │松腳村聖母廟│        │，向甲○○購買│販賣海洛因所得之新台幣伍佰元沒收，如全部或一部│
│    │分許      │前          │        │海洛因1次     │不能沒收時，以其財產抵償之。扣案之0000000000號│
│    │          │            │        │              │行動電話一支沒收。                            │
├──┼─────┼──────┼────┼───────┼───────────────────────┤
│17-1│96年10月1 │臺南縣關廟  │戊○○  │以500元之價格 │甲○○販賣第一級毒品，累犯、處有期徒刑十六年，│
│    │日7時39分 │鄉松腳村聖母│        │，向甲○○購買│販賣海洛因所得之新台幣伍佰元沒收，如全部或一部│
│    │許        │廟前        │        │海洛因1次     │不能沒收時，以其財產抵償之。扣案之0000000000號│
│    │          │            │        │              │行動電話一支沒收。                            │
├──┼─────┼──────┼────┼───────┼───────────────────────┤
│17-2│96年10月1 │臺南縣關廟  │戊○○  │以1000元之價格│甲○○販賣第一級毒品，累犯、處有期徒刑十六年，│
│    │日9時58分 │鄉松腳村聖母│        │，向甲○○購買│販賣海洛因所得之新台幣壹仟元沒收，如全部或一部│
│    │許        │廟前        │        │海洛因1次     │不能沒收時，以其財產抵償之。扣案之0000000000號│
│    │          │            │        │              │行動電話一支沒收。                            │
├──┼─────┼──────┼────┼───────┼───────────────────────┤
│17-3│96年10月1 │臺南縣關廟  │戊○○  │以500元之價格 │甲○○販賣第一級毒品，累犯、處有期徒刑十六年，│
│    │日15時35  │鄉松腳村聖母│        │，向甲○○購買│販賣海洛因所得之新台幣伍佰元沒收，如全部或一部│
│    │分許      │廟前        │        │海洛因1次     │不能沒收時，以其財產抵償之。扣案之0000000000號│
│    │          │            │        │              │行動電話一支沒收。                            │
├──┼─────┼──────┼────┼───────┼───────────────────────┤
│17-4│96年10月1 │臺南縣關廟  │戊○○  │以1000元之價  │甲○○販賣第一級毒品，累犯、處有期徒刑十六年，│
│    │日17時44分│鄉松腳村聖母│        │格，向甲○○購│販賣海洛因所得之新台幣壹仟元沒收，如全部或一部│
│    │許        │廟前        │        │買海洛因1次   │不能沒收時，以其財產抵償之。扣案之0000000000號│
│    │          │            │        │              │行動電話一支沒收。                            │
├──┼─────┼──────┼────┼───────┼───────────────────────┤
│17-5│96年10月1 │臺南縣關廟  │戊○○  │以500元之價格 │甲○○販賣第一級毒品，累犯、處有期徒刑十六年，│
│    │日21時11分│鄉松腳村聖母│        │，向甲○○購買│販賣海洛因所得之新台幣伍佰元沒收，如全部或一部│
│    │許        │廟前        │        │海洛因1次     │不能沒收時，以其財產抵償之。扣案之0000000000號│
│    │          │            │        │              │行動電話一支沒收。                            │
├──┼─────┼──────┼────┼───────┼───────────────────────┤
│17-6│96年10月2 │臺南縣關廟  │戊○○  │以1000元之價  │甲○○販賣第一級毒品，累犯、處有期徒刑十六年，│
│    │日11時23分│鄉松腳村聖母│        │格，向甲○○購│販賣海洛因所得之新台幣壹仟元沒收，如全部或一部│
│    │許        │廟前        │        │買海洛因1次   │不能沒收時，以其財產抵償之。扣案之0000000000號│
│    │          │            │        │              │行動電話一支沒收。                            │
├──┼─────┼──────┼────┼───────┼───────────────────────┤
│17-7│96年10月2 │臺南縣關廟  │戊○○  │以500元之價格 │甲○○販賣第一級毒品，累犯、處有期徒刑十六年，│
│    │日16時23分│鄉松腳村聖母│        │，向甲○○購買│販賣海洛因所得之新台幣伍佰元沒收，如全部或一部│
│    │許        │廟前        │        │海洛因1次     │不能沒收時，以其財產抵償之。扣案之0000000000號│
│    │          │            │        │              │行動電話一支沒收。                            │
├──┼─────┼──────┼────┼───────┼───────────────────────┤
│17-8│96年10月2 │臺南縣關廟  │戊○○  │以500元之價格 │甲○○販賣第一級毒品，累犯、處有期徒刑十六年，│
│    │日21時23分│鄉松腳村聖母│        │，向甲○○購買│販賣海洛因所得之新台幣伍佰元沒收，如全部或一部│
│    │許        │廟前        │        │海洛因1次     │不能沒收時，以其財產抵償之。扣案之0000000000號│
│    │          │            │        │              │行動電話一支沒收。                            │
├──┼─────┼──────┼────┼───────┼───────────────────────┤
│17-9│96年10月3 │臺南縣關廟  │戊○○  │以1000元之價格│甲○○販賣第一級毒品，累犯、處有期徒刑十六年，│
│    │日15時3分 │鄉松腳村聖母│        │，向甲○○購買│販賣海洛因所得之新台幣壹仟元沒收，如全部或一部│
│    │許        │廟前        │        │海洛因1次     │不能沒收時，以其財產抵償之。扣案之0000000000號│
│    │          │            │        │              │行動電話一支沒收。                            │
├──┼─────┼──────┼────┼───────┼───────────────────────┤
│17- │96年10月4 │臺南縣關廟  │戊○○  │以500元之價格 │甲○○販賣第一級毒品，累犯、處有期徒刑十六年，│
│10  │日7時3分  │鄉松腳村聖母│        │，向甲○○購買│販賣海洛因所得之新台幣伍佰元沒收，如全部或一部│
│    │許        │廟前        │        │海洛因1次     │不能沒收時，以其財產抵償之。扣案之0000000000號│
│    │          │            │        │              │行動電話一支沒收。                            │
├──┼─────┼──────┼────┼───────┼───────────────────────┤
│17- │96年10月4 │臺南縣關廟  │戊○○  │以500元之價格 │甲○○販賣第一級毒品，累犯、處有期徒刑十六年，│
│11  │日8時31分 │鄉松腳村聖母│        │，向甲○○購買│販賣海洛因所得之新台幣伍佰元沒收，如全部或一部│
│    │許        │廟前        │        │海洛因1次     │不能沒收時，以其財產抵償之。扣案之0000000000號│
│    │          │            │        │              │行動電話一支沒收。                            │
├──┼─────┼──────┼────┼───────┼───────────────────────┤
│17- │96年10月4 │臺南縣關廟  │戊○○  │以500元之價格 │甲○○販賣第一級毒品，累犯、處有期徒刑十六年，│
│12  │日14時20分│鄉松腳村聖母│        │，向甲○○購買│販賣海洛因所得之新台幣伍佰元沒收，如全部或一部│
│    │許        │廟前        │        │海洛因1次     │不能沒收時，以其財產抵償之。扣案之0000000000號│
│    │          │            │        │              │行動電話一支沒收。                            │
├──┼─────┼──────┼────┼───────┼───────────────────────┤
│17- │96年10月4 │臺南縣關廟  │戊○○  │以500元之價格 │甲○○販賣第一級毒品，累犯、處有期徒刑十六年，│
│13  │日17時20分│鄉松腳村聖母│        │，向甲○○購買│販賣海洛因所得之新台幣伍佰元沒收，如全部或一部│
│    │許        │廟前        │        │海洛因1次     │不能沒收時，以其財產抵償之。扣案之0000000000號│
│    │          │            │        │              │行動電話一支沒收。                            │
├──┼─────┼──────┼────┼───────┼───────────────────────┤
│17- │96年10月6 │臺南縣關廟  │戊○○  │以500元之價格 │甲○○販賣第一級毒品，累犯、處有期徒刑十六年，│
│14  │日9時28分 │鄉松腳村聖母│        │，向甲○○購買│販賣海洛因所得之新台幣伍佰元沒收，如全部或一部│
│    │許        │廟前        │        │海洛因1次     │不能沒收時，以其財產抵償之。扣案之0000000000號│
│    │          │            │        │              │行動電話一支沒收。                            │
├──┼─────┼──────┼────┼───────┼───────────────────────┤
│17- │96年10月6 │臺南縣關廟  │戊○○  │以500元之價格 │甲○○販賣第一級毒品，累犯、處有期徒刑十六年，│
│15  │日18時36分│鄉松腳村聖母│        │，向甲○○購買│販賣海洛因所得之新台幣伍佰元沒收，如全部或一部│
│    │許        │廟前        │        │海洛因1次     │不能沒收時，以其財產抵償之。扣案之0000000000號│
│    │          │            │        │              │行動電話一支沒收。                            │
├──┼─────┼──────┼────┼───────┼───────────────────────┤
│ 18 │96年10月3 │臺南縣關廟鄉│己○○  │以500元之價格 │甲○○販賣第一級毒品，累犯、處有期徒刑十六年，│
│    │日11時13分│農會路42號旁│        │，向甲○○購買│販賣海洛因所得之新台幣伍佰元沒收，如全部或一部│
│    │許        │（關廟農會後│        │海洛因1次     │不能沒收時，以其財產抵償之。扣案之0000000000號│
│    │          │            │        │              │行動電話一支沒收。                            │
├──┼─────┼──────┼────┼───────┼───────────────────────┤
│ 19 │96年10月7 │臺南縣關廟鄉│己○○  │以500元之價格 │甲○○販賣第一級毒品，累犯、處有期徒刑十六年，│
│    │日11時22分│農會路42號旁│        │，向甲○○購買│販賣海洛因所得之新台幣伍佰元沒收，如全部或一部│
│    │許        │（關廟農會後│        │海洛因1次     │不能沒收時，以其財產抵償之。扣案之0000000000號│
│    │          │）          │        │              │行動電話一支沒收。                            │
├──┼─────┼──────┼────┼───────┼───────────────────────┤
│ 20 │96年10月17│臺南縣關廟鄉│己○○  │以500元之價格 │甲○○販賣第一級毒品，累犯、處有期徒刑十六年，│
│    │日9時51分 │成功路392巷 │        │，向甲○○購買│販賣海洛因所得之新台幣伍佰元沒收，如全部或一部│
│    │許        │口          │        │海洛因1次     │不能沒收時，以其財產抵償之。扣案之0000000000號│
│    │          │            │        │              │行動電話一支沒收。                            │
├──┼─────┼──────┼────┼───────┼───────────────────────┤
│ 21 │96年10月17│臺南縣關廟鄉│己○○  │以300元之價格 │甲○○販賣第一級毒品，累犯、處有期徒刑十六年，│
│    │日20時55分│北勢村176巷 │        │，向甲○○購買│販賣海洛因所得之新台幣參佰元沒收，如全部或一部│
│    │許        │巷口        │        │海洛因1次     │不能沒收時，以其財產抵償之。扣案之0000000000號│
│    │          │            │        │              │行動電話一支沒收。                            │
├──┼─────┼──────┼────┼───────┼───────────────────────┤
│ 22 │96年11月17│臺南縣關廟鄉│己○○  │以500元之價格 │甲○○販賣第一級毒品，累犯、處有期徒刑十六年，│
│    │日18時28分│農會路42號旁│        │，向甲○○購買│販賣海洛因所得之新台幣伍佰元沒收，如全部或一部│
│    │許        │（關廟農會後│        │海洛因1次     │不能沒收時，以其財產抵償之。扣案之0000000000號│
│    │          │）          │        │              │行動電話一支沒收。                            │
├──┼─────┼──────┼────┼───────┼───────────────────────┤
│ 23 │96年11月18│臺南縣關廟鄉│己○○  │以500元之價格 │甲○○販賣第一級毒品，累犯、處有期徒刑十六年，│
│    │日8時35分 │農會路42號旁│        │，向甲○○購買│販賣海洛因所得之新台幣伍佰元沒收，如全部或一部│
│    │許        │（關廟農會後│        │海洛因1次     │不能沒收時，以其財產抵償之。扣案之0000000000號│
│    │          │）          │        │              │行動電話一支沒收。                            │
└──┴─────┴──────┴────┴───────┴───────────────────────┘


司法院資訊處製作；財團法人民間司法改革基金會備份。
